臺灣高雄地方法院刑事判決                        九十一年度訴字第一九號
    公  訴  人  臺灣高雄地方法院檢察署檢察官
    被      告  甲○○
右列被告因違反毒品危害防制條例案件，經檢察官聲請簡易判決處刑（八十九年度毒
偵字第三六一九號、第四九六號），經本院高雄簡易庭認不宜以簡易判決處刑（九
十一年度雄簡字第四四八號），移由本院刑事庭依通常程序審理，本院判決如左：
    主  文
甲○○連續施用第一級毒品，處有期徒刑捌月。扣案之第一級毒品海洛因壹包（包裝
重零點貳肆公克），沒收銷燬之。
    事  實
一、甲○○前因施用毒品案件，經本院以八十八年度毒聲字第四五七四號裁定送觀察
    、勒戒後，認無繼續施用毒品之傾向，由臺灣高雄地方法院檢察署檢察官以八十
    八年度偵字第一六三四六號為不起訴處分確定在案。詎其猶不知悛悔，明知海洛
    因係業經公告列為毒品危害防制條例第二條第二項第一款之第一級毒品，不得非
    法持有、施用，詎仍未戒除施用毒品習性，於五年內復基於非法施用第一級毒品
    海洛因之概括犯意，自九十年九月間某日起至九十一年二月十九日止，連續高雄
    市○○區○○里○○路七二九巷九十弄十七號二樓及高雄市○○路與同盟路口之
    加油站廁所內等處，以針筒注射方式施用第一級毒品海洛因多次。嗣於九十一年
    二月十九日二十一時許，為警在高雄市○○路與八德路口處查獲，並扣得第一級
    毒品海洛因一包（包裝重零點二四公克）。嗣經本院以九十一年度毒聲字第八二
    ０號裁定裁定送觀察勒戒後，認有繼續施用之傾向，經臺灣高雄地方法院檢察署
    檢察官聲請，經本院以九十一年毒聲字第一六四六號裁定令入戒治處所，施以強
    制戒治一年。
二、案經高雄市政府警察局刑警大隊移送臺灣高雄地方法院檢察署檢察官偵查後聲請
    簡易判決處刑，經本院高雄簡易庭認不宜以簡易判決處刑，簽請改適用通常程序
    審理。
    理  由
一、右揭犯罪事實，業據被告甲○○於警訊、偵查及本院審理中皆供承不諱，且被告
    為警查獲當日經警採尿送高雄市政府衛生局檢驗，確呈嗎啡陽性反應，此有該局
    九十一年三月四日高衛市煙字第Ｅ─０一四號煙毒尿液檢驗成績書一紙附卷可稽
    ；又扣案疑似海洛因之白色粉末一包（包裝重零點二四公克），經法務部調查局
    以化學呈色法及氣相層析質譜儀分析法檢驗結果，確係第一級毒品海洛因無誤，
    此亦有該局九十一年三月十二日（編號：調科壹字第二二一三００八號）鑑
    定通知書一紙在卷可參，足見被告之自白核與事實相符，自可採為論罪科刑之依
    據。再被告前因施用毒品案件，經本院以裁定送觀察、勒戒後，認無繼續施用毒
    品之傾向，由臺灣高雄地方法院檢察署檢察官以八十八年度偵字第一六三四六號
    為不起訴處分確定在案，又被告因犯本件施用第一級毒品海洛因之犯行，嗣經本
    院以九十一年度毒聲字第八二０號裁定送觀察勒戒後，認有繼續施用之傾向，經
    臺灣高雄地方法院檢察署檢察官聲請，經本院以九十一年毒聲字第一六四六號裁
    定令入戒治處所施以強制戒治等情，有八十八年度偵字第一六三四六號不起訴處
    分書、九十一年毒聲字第八二０及第一六四六號裁定書、臺灣高等法院被告全國
    前案紀錄表及臺灣高雄地方法院檢察署刑案資料查註紀錄表附卷可參。綜上所述
    ，足證被告確於五年內再犯毒品危害防制條例第十條之罪，本件事證已臻明確，
    被告犯行洵堪認定，應予依法論科。
二、核被告所為，係犯毒品危害防制條例第十條第一項之施用第一級毒品罪。被告持
    有第一級毒品海洛因後，進而施用，其持有之低度行為應被施用之高度行為所吸
    收，不另論罪。被告先後多次施用第一級毒品海洛因之犯行，時間緊接，手段相
    同，觸犯構成要件相同之罪，顯係基於概括犯意反覆為之，為連續犯，應依刑法
    第五十六條之規定，以一罪論。爰審酌被告屢犯不改，前因施用毒品案件，經本
    院以裁定送觀察、勒戒後，認無繼續施用毒品之傾向，由臺灣高雄地方法院檢察
    署檢察官為不起訴處分確定在案，復另行施用第一級毒品多次，顯見其意志不堅
    ，缺乏勒戒動機，其施用毒品足以導致精神障礙、性格異常，甚至造成生命危險
    ，戕害一己之身體健康，惟其犯後尚能坦承犯行、態度尚稱良好等一切情狀，量
    處如主文所示之刑，以資懲儆。另扣案之第一級毒品海洛因一包（包裝重零點二
    四公克），係被告所有，業據被告供承在卷可按，應依毒品危害防制條例第十八
    條第一項前段規定，不問屬於犯人與否，宣告沒收併銷燬之；至送鑑耗損之海洛
    因粉末，既已滅失，自無庸宣告沒收。
據上論斷，應依刑事訴訟法第四百五十二條、第二百九十九條第一項前段、毒品危害
防制條例第十條第一項、第十八條第一項前段，刑法第十一條、第五十六條，判決如
主文。本案經檢察官郭昭吟到庭執行職務。
中      華      民      國    九十一      年    五      月    三十一    日
                                臺灣高雄地方法院刑事第七庭
                                    審判長法  官    黃蕙芳
                                          法  官    何秀燕
                                          法  官    張茹棻
右正本證明與原本無異。
如不服本判決，應於判決送達後十日內，向本院提出上訴狀。
                                          書記官    李忠霖
中      華      民      國    九十一      年    五      月    三十一    日
附錄法條：
毒品危害防制條例第十條
施用第一級毒品者，處六月以上五年以下有期徒刑。
施用第二級毒品者，處三年以下有期徒刑。
毒品危害防制條例第十八條
查獲之毒品及專供製造或施用毒品之器具，不問屬於犯人與否，均沒收銷
燬之。但合於醫藥或研究之用者，得不予銷燬。
前項合於醫藥或研究用毒品或器具之管理辦法，由法務部會同行政院衛生
署定之。
